臺灣臺北地方法院交通事件裁定　　　　　　　　　　九十三年度交聲字第九八三號
　　異議人即
　　受處分人　甲○○
右列受處分人因違反道路交通管理處罰條例案件，對於台北市交通事件裁決所民國九
十三年九月十五日所為之處分（原處分案號：北市裁一字第裁二二－Ａ一Ａ一０三五
一四號），聲明異議，本院裁定如左：
        主  文
異議駁回。
        理  由
一、道路交通安全規則第九十四條第一項規定汽車在同一車道行駛時，後車與前車之
    間應保持隨時可以煞停之距離。同條第三項規定，汽車行駛時，駕駛人應注意車
    前狀況及兩車併行之間隔，並隨時採取必要之安全措施。汽車駕駛人，駕駛汽車
    違反道路交通安全規則，因而肇事致人受傷者，記違規點數三點；致人重傷者，
    吊扣其駕駛執照三個月至六個月。道路交通管理處罰條例第六十一條第三項定有
    明文。
二、本件異議人即受處分人甲○○於九十三年六月十四日十二時二十分駕駛八Ｔ－六
    九九號自小客車沿民族西路外側車道東往西行駛至肇事處往左變換車道時，其左
    前車頭與同向、同車道王鸞聲駕駛之ＤＶＴ－九七一號輕機車車右後側車身發生
    碰撞而肇事，經警舉發「１、未保持行車安全間隔２、違反道路交通安全規則因
    而肇事致人受傷」之違規。受處分人於到案日期前向原處分機關提出申訴，經原
    處分機關請舉發單位調查結果，仍認受處分人有前開違規行為，原處分機關乃依
    前揭道路交通管理處罰條例第六十一條第三項於九十三年九月十五日裁處記違規
    點數三點。
三、本件異議人對王鸞聲受傷一事並不爭執，其異議聲明狀未載明理由，參諸其交通
    違規案件陳述書，其異議意旨略以：異議人當時駕駛八Ｔ－六九九號自小客車於
    台北市○○○路一六九巷口處，由停車格內將車子開出至慢車道，由東往西行駛
    ，而ＤＶＴ－九七一號輕機車，自後方冒出，擦撞異議人之車子左前保險槓，且
    機車煞車痕達二公尺，應係機車未保持安全距離云云。經查，異議人駕駛上開車
    號自小客車與王鸞聲駕駛之輕機車碰撞，王鸞生因而四肢擦傷一節，有台北市政
    府警察局大同分局交通隊事故現場圖及交通事故談話紀錄表在卷可稽。觀諸異議
    人於事發當時自承「我車於上述時間沿民族西路東向西外側車道至肇事處，我車
    要變換車道至內側車道，我沒有看到一輕機車ＤＶＴ－九七一沿什麼方向行駛過
    來，」等情，並無其異議所稱自停車格駛出之語，所辯已前後歧異不一，容難採
    信。詳參事故圖異議人所駕駛之自小客車，於肇事時已然位於民族西路由西往東
    方向之外側車道上，且車頭傾斜朝向內側車道方向，異議人顯然已經駛於外側車
    道上，自應注意與其行駛同一車道上其他車輛之動態狀況，尤其欲變換車道更應
    對同車道車輛保持安全間隔。而事故圖上僅有標示該機車倒地後之刮地痕，並無
    異議人所稱之煞車痕，焉能逕認王鸞聲未保持安全距離，佐以異議人以駕駛之車
    輛左前保險槓，撞擊與ＤＶＴ－九七一號輕機車右後車身之情況，應係其突欲變
    換車道與併行之機車未保持安全間隔所致無誤。綜上所述，異議人所辯為無理由
    ，原處分機關乃依前揭道路交通管理處罰條例第六十一條第三項於九十三年九月
    十五日裁處記違規點數三點，並無不當。本件異議為無理由，應予駁回。
據上論斷，應依道路交通案件處理辦法第十九條，裁定如主文。
中      華      民      國      九十三      年      十    月   二十六   日
                                臺灣臺北地方法院交通法庭
                                      法  官    吳定亞
右正本證明與原本無異
如不服本裁定應於送達後五日內向本院提出抗告狀
                                      書記官    張漪蕙
中      華      民      國      九十三      年      十    月   二十六   日
